

IDIOMAS

Nativo Español:

Inglés: B2 - Cursando C1

Italiano: Básico

SOBRE MI

Soy un estudiante de 20 años de edad, con gran pasión por la informática, más concreto por la parte de IA y redes neuronales o ciberseguridad.

Centrado en mis estudios y profesión. Eficiente y productivo.

Técnico Superior de Desarrollo de Aplicaciones Multiplataforma y futuro estudiante de ingeniería de inteligencia artificial + robótica.

CONTACTO

i.martin.desarrollo@gmail.com

+34 659 86 56 17

Madrid, España

(iii)

Portfolio









LUMBRERAS DESARROLLADOR MULTIPLATAFORMA

EXPERIENCIA

Indra || Marzo 2023 - Junio 2023

Técnico informático en Practicas Hospital Rey Juan Carlos | Abril 2021 - Junio 2021

ESTUDIOS

2023 - Actualidad BSc in computing & Al

MSMK University

2021 - 2023

CFGS Desarrollo de Aplicaciones Multiplataforma

CFS Juan Pablo II

2019 - 2021

CFGM Sistemas Microinformáticos y Redes

Enrique Tierno Galván

CERTIFICACIONES

2023 - Actualidad

CS50'S Introduction To Artificial Intelligence With Python - Harvard

HarvardX

2023 - Actualidad

Fundamentals Of TinyML - Harvard HarvardX

HABILIDADES

Odoo CRM

UiPath

JS y Angular

Python

SQL